【裁判字號】    99,消債更,467
【裁判日期】    991119
【裁判案由】    更生事件
【裁判全文】
臺灣高雄地方法院民事裁定           99年度消債更字第467號
聲  請  人  王鳳玉
上列當事人聲請消費者債務清理事件，本院裁定如下：
    主  文
聲請駁回。
聲請費用由聲請人負擔。
    理  由
一、按債務人聲請更生時，應提出財產及收入狀況說明書，財產
    及收入狀況說明書，應表明收入及必要支出之數額、原因及
    種類及依法應受債務人扶養之人，並提出證明文件；法院認
    為必要時，得定期命債務人據實報告更生聲請前二年內財產
    變動之狀況，並對於前條所定事項補充陳述、提出關係文件
    或為其他必要之調查，消費者債務清理條例第43條第1 項、
    第6 項及第44條分別定有明文。次按聲請更生或清算不合程
    式或不備其他要件者，法院應以裁定駁回之，但其情形可以
    補正者，法院應定期間先命補正；又債務人經法院通知，無
    正當理由而不到場，或到場而不為真實之陳述，或拒絕提出
    關係文件或為財產變動狀況之報告者，應駁回之，同條例第
    8 條及第46條第3 款分別定有明文。
二、本件聲請人向本院聲請更生，雖主張：其有不能清償債務情
    事，對於金融機構因消費借貸、自用住宅借款、信用卡或現
    金卡契約而負債務，前依消費者債務清理條例之規定，以書
    面向最大債權金融機構台新商業銀行請求前置協商，惟台新
    銀行以聲請人無法負擔任何還款條件為由，致協商不成立，
    而聲請人每月收入僅約24,000元，尚須扶養母親及2 名未成
    年子女，入不敷出，有不能清償債務之情事，且未經法院裁
    定開始清算程序或宣告破產等語。
三、經查：聲請人具狀聲請更生，未提出在職或工作證明、聲請
    人健保之投保資料、薪資收入證明、聲請人及受扶養人與應
    分擔扶養義務人97、98年度國稅局財產歸屬資料及綜合所得
    稅各類所得資料清單、支出房租之證明文件、家族系統表、
    應分擔扶養義務人之戶籍謄本等證明文件到院，經本院於民
    國99年10月5 日以雄院99年消債更字467 號函命聲請人於函
    令送達後10日內補正上開證明文件，該函於99年10月13日寄
    存送達於過埤派出所，依民事訴訟法第138 條第2 項規定，
    自寄存送達日起經10日發生送達效力，聲請人迄今未補正，
    有送達證書在卷可稽。是本件聲請人聲請更生不合程式，且
    經本院以裁定命其補正而未補正，依上說明，自應駁回其更
    生之聲請，爰裁定如主文。
中    華    民    國    99    年    11    月    19    日
                  民事庭    法      官  藍家慶
上為正本係照原本作成
如不服本裁定，應於裁定送達後10日內，以書狀向本院提出抗告
，並繳納抗告費新臺幣1千元
中    華    民    國    99    年    11    月    19    日
                            書  記  官  梁竫

司法院資訊處製作；財團法人民間司法改革基金會備份。
